臺灣高等法院刑事裁定
110年度聲字第3465號
聲  請  人  臺灣高等檢察署檢察官
受  刑  人  陳金泉



上列聲請人因受刑人數罪併罰有二裁判以上，聲請定其應執行之
刑（聲請案號：臺灣高等檢察署110年度執聲字第1540號），本
院裁定如下：
    主  文
陳金泉犯如附表所示各罪所處之刑，應執行有期徒刑伍年肆月。
    理  由
一、聲請意旨略以：受刑人陳金泉因詐欺等數罪，先後經判決確
    定如附表，應依刑法第53條、第51條之規定，定其應執行之
    刑，爰依刑事訴訟法第477條第1項之規定聲請等語。
二、按數罪併罰有二裁判以上者，應依刑法第51條之規定定其應
    執行之刑；宣告多數有期徒刑者，於各刑中之最長期以上，
    各刑合併之刑期以下，定其刑期，刑法第53條、第51條第5
    款亦有明文。又法律上屬於自由裁量之事項，有其外部性界
    限及內部性界限，並非概無拘束。依據法律之具體規定，法
    院應在其範圍選擇為適當之裁判者，為外部性界限；而法院
    為裁判時，應考量法律之目的，及法律秩序之理念所在者，
    為內部性界限。法院為裁判時，二者均不得有所踰越。在數
    罪併罰，有二裁判以上，定其應執行之刑時，固屬於法院自
    由裁量之事項，然仍應受前揭外部性界限及內部性界限之拘
    束（最高法院94年度台非字第233號判決意旨參照）。
三、查受刑人因犯如附表所示之案件，先後經本院及最高法院判
    處如附表所示之刑，均經確定在案，且本件聲請定應執行刑
    之犯罪事實最後判決法院為本院，有本院109年度上訴字第2
    117號、109年度上訴字第3094號、最高法院110年度台上字
    第3584號、110年度台上字第4409號判決及本院被告前案紀
    錄表各1份在卷可稽。揆諸前揭法條規定，檢察官聲請定其
    應執行之刑，本院審核認其聲請為正當暨其犯罪之情節及行
    為次數，對於受刑人所犯數罪為整體非難評價，裁定定其應
    執行刑如主文所示。
據上論斷，應依刑事訴訟法第477條第1項，刑法第53條、第50條
第1項、第51條第5款，裁定如主文。
中　　華　　民　　國　　110 　年　　9 　　月　　9 　　日
                  刑事第二十一庭審判長法　官  林怡秀
                                      法　官  劉元斐
                                      法　官  蔡羽玄
以上正本證明與原本無異。
如不服本裁定，應於收受送達後五日內向本院提出抗告狀。
                                      書記官  陳語嫣
中　　華　　民　　國　　110 　年　　9 　　月　　9 　　日
附表
編號  1 2 罪名  詐欺 詐欺 宣告刑  有期徒刑1年2月 有期徒刑1年2月 犯罪日期  108年3月11日 108年3月11日 偵查（自訴）機關年度案號  臺灣士林地方檢察署108年度偵字第6737號   最後 事實審 法院 臺灣高等法院   案號 109年度上訴字第2117號   判決 日期 109年9月9日  確定 判決 法院 最高法院   案號 110年度台上字第3584號   確定 日期 110年6月9日  備註  1.臺灣士林地方檢察署110年度執字2651號。 2.編號1、2所示之罪應執行有期徒刑1年6月。  
編號  3 4 5 6 7 罪名  詐欺 詐欺 詐欺 詐欺 詐欺 宣告刑  有期徒刑1年4月 有期徒刑1年4月 有期徒刑1年1月 有期徒刑1年2月 有期徒刑1年1月 犯罪日期  108年2月26日 108年2月27日 108年2月28日 108年2月28日 108年2月28日 偵查（自訴）機關年度案號  臺灣臺北地方檢察署108年度偵字第7939號、第11259號、第11866號、第12153號、第12302號、第12426號、第12662號、第12883號、第13006號、第13131號、第13136號、第15011號、第15024號、第15247號、第15282號、第18985號、第20284號、第21385號      最後 事實審 法院 臺灣高等法院      案號 109年度上訴字第3094號      判決 日期 109年12月31日     確定 判決 法院 最高法院      案號 110年度台上字第4409號      確定 日期 110年8月4日     備註  1.臺灣臺北地方檢察署110年度執字3903號。 2.編號3至56所示之罪應執行有期徒刑4年。     
編號  8 9 10 11 12 罪名  詐欺 詐欺 詐欺 詐欺 詐欺 宣告刑  有期徒刑1年2月 有期徒刑1年2月 有期徒刑1年1月 有期徒刑1年1月 有期徒刑1年2月 犯罪日期  108年2月28日 108年2月28日 108年3月5日 108年3月5日 108年3月5日 偵查（自訴）機關年度案號  臺灣臺北地方檢察署108年度偵字第7939號、第11259號、第11866號、第12153號、第12302號、第12426號、第12662號、第12883號、第13006號、第13131號、第13136號、第15011號、第15024號、第15247號、第15282號、第18985號、第20284號、第21385號      最後 事實審 法院 臺灣高等法院      案號 109年度上訴字第3094號      判決 日期 109年12月31日     確定 判決 法院 最高法院      案號 110年度台上字第4409號      確定 日期 110年8月4日     備註  1.臺灣臺北地方檢察署110年度執字3903號。 2.編號3至56所示之罪應執行有期徒刑4年。     

編號  13 14 15 16 17 罪名  詐欺 詐欺 詐欺 詐欺 詐欺 宣告刑  有期徒刑1年2月 有期徒刑1年7月 有期徒刑1年2月 有期徒刑1年6月 有期徒刑1年2月 犯罪日期  108年3月5日 108年3月5日 108年3月5日 108年3月7日、108年3月8日 108年3月7日 偵查（自訴）機關年度案號  臺灣臺北地方檢察署108年度偵字第7939號、第11259號、第11866號、第12153號、第12302號、第12426號、第12662號、第12883號、第13006號、第13131號、第13136號、第15011號、第15024號、第15247號、第15282號、第18985號、第20284號、第21385號      最後 事實審 法院 臺灣高等法院      案號 109年度上訴字第3094號      判決 日期 109年12月31日     確定 判決 法院 最高法院      案號 110年度台上字第4409號      確定 日期 110年8月4日     備註  1.臺灣臺北地方檢察署110年度執字3903號。 2.編號3至56所示之罪應執行有期徒刑4年。     
編號  18 19 20 21 22 罪名  詐欺 詐欺 詐欺 詐欺 詐欺 宣告刑  有期徒刑1年3月 有期徒刑1年2月 有期徒刑1年3月 有期徒刑1年2月 有期徒刑1年1月 犯罪日期  108年3月8日 108年3月8日 108年3月11日 108年3月12日 108年3月12日、108年3月18日 偵查（自訴）機關年度案號  臺灣臺北地方檢察署108年度偵字第7939號、第11259號、第11866號、第12153號、第12302號、第12426號、第12662號、第12883號、第13006號、第13131號、第13136號、第15011號、第15024號、第15247號、第15282號、第18985號、第20284號、第21385號      最後 事實審 法院 臺灣高等法院      案號 109年度上訴字第3094號      判決 日期 109年12月31日     確定 判決 法院 最高法院      案號 110年度台上字第4409號      確定 日期 110年8月4日     備註  1.臺灣臺北地方檢察署110年度執字3903號。 2.編號3至56所示之罪應執行有期徒刑4年。     
編號  23 24 25 26 27 罪名  詐欺 詐欺 詐欺 詐欺 詐欺 宣告刑  有期徒刑1年2月 有期徒刑1年1月 有期徒刑1年2月 有期徒刑1年1月 有期徒刑1年2月 犯罪日期  108年3月12日 108年3月12日 108年3月12日 108年3月8日 108年3月12日 偵查（自訴）機關年度案號  臺灣臺北地方檢察署108年度偵字第7939號、第11259號、第11866號、第12153號、第12302號、第12426號、第12662號、第12883號、第13006號、第13131號、第13136號、第15011號、第15024號、第15247號、第15282號、第18985號、第20284號、第21385號      最後 事實審 法院 臺灣高等法院      案號 109年度上訴字第3094號      判決 日期 109年12月31日     確定 判決 法院 最高法院      案號 110年度台上字第4409號      確定 日期 110年8月4日     備註  1.臺灣臺北地方檢察署110年度執字3903號。 2.編號3至56所示之罪應執行有期徒刑4年。     
編號  28 29 30 31 32 罪名  詐欺 詐欺 詐欺 詐欺 詐欺 宣告刑  有期徒刑1年1月 有期徒刑1年2月 有期徒刑1年1月 有期徒刑1年5月 有期徒刑1年2月 犯罪日期  108年3月12日 108年3月12日 108年3月12日 108年3月13日、108年3月14日 108年3月13日 偵查（自訴）機關年度案號  臺灣臺北地方檢察署108年度偵字第7939號、第11259號、第11866號、第12153號、第12302號、第12426號、第12662號、第12883號、第13006號、第13131號、第13136號、第15011號、第15024號、第15247號、第15282號、第18985號、第20284號、第21385號      最後 事實審 法院 臺灣高等法院      案號 109年度上訴字第3094號      判決 日期 109年12月31日     確定 判決 法院 最高法院      案號 110年度台上字第4409號      確定 日期 110年8月4日     備註  1.臺灣臺北地方檢察署110年度執字3903號。 2.編號1、2所示之罪應執行有期徒刑1年6月。     
編號  33 34 35 36 37 罪名  詐欺 詐欺 詐欺 詐欺 詐欺 宣告刑  有期徒刑1年2月 有期徒刑1年2月 有期徒刑1年2月 有期徒刑1年1月 有期徒刑1年1月 犯罪日期  108年3月13日 108年3月13日 108年3月13日 108年3月13日 108年3月13日 偵查（自訴）機關年度案號  臺灣臺北地方檢察署108年度偵字第7939號、第11259號、第11866號、第12153號、第12302號、第12426號、第12662號、第12883號、第13006號、第13131號、第13136號、第15011號、第15024號、第15247號、第15282號、第18985號、第20284號、第21385號      最後 事實審 法院 臺灣高等法院      案號 109年度上訴字第3094號      判決 日期 109年12月31日     確定 判決 法院 最高法院      案號 110年度台上字第4409號      確定 日期 110年8月4日     備註  1.臺灣臺北地方檢察署110年度執字3903號。 2.編號3至56所示之罪應執行有期徒刑4年。     
編號  38 39 40 41 42 罪名  詐欺 詐欺 詐欺 詐欺 詐欺 宣告刑  有期徒刑1年3月 有期徒刑1年2月 有期徒刑1年2月 有期徒刑1年3月 有期徒刑1年4月 犯罪日期  108年3月13日 108年3月13日 108年3月13日 108年3月13日 108年3月13日 偵查（自訴）機關年度案號  臺灣臺北地方檢察署108年度偵字第7939號、第11259號、第11866號、第12153號、第12302號、第12426號、第12662號、第12883號、第13006號、第13131號、第13136號、第15011號、第15024號、第15247號、第15282號、第18985號、第20284號、第21385號      最後 事實審 法院 臺灣高等法院      案號 109年度上訴字第3094號      判決 日期 109年12月31日     確定 判決 法院 最高法院      案號 110年度台上字第4409號      確定 日期 110年8月4日     備註  1.臺灣臺北地方檢察署110年度執字3903號。 2.編號3至56所示之罪應執行有期徒刑4年。     
編號  43 44 45 46 47 罪名  詐欺 詐欺 詐欺 詐欺 詐欺 宣告刑  有期徒刑1年4月 有期徒刑1年1月 有期徒刑1年2月 有期徒刑1年1月 有期徒刑1年1月 犯罪日期  108年3月13日、108年3月14日 108年3月14日 108年3月14日 108年3月14日 108年3月14日 偵查（自訴）機關年度案號  臺灣臺北地方檢察署108年度偵字第7939號、第11259號、第11866號、第12153號、第12302號、第12426號、第12662號、第12883號、第13006號、第13131號、第13136號、第15011號、第15024號、第15247號、第15282號、第18985號、第20284號、第21385號      最後 事實審 法院 臺灣高等法院      案號 109年度上訴字第3094號      判決 日期 109年12月31日     確定 判決 法院 最高法院      案號 110年度台上字第4409號      確定 日期 110年8月4日     備註  1.臺灣臺北地方檢察署110年度執字3903號。 2.編號3至56所示之罪應執行有期徒刑4年。     
編號  48 49 50 51 52 罪名  詐欺 詐欺 詐欺 詐欺 詐欺 宣告刑  有期徒刑1年2月 有期徒刑1年2月 有期徒刑1年2月 有期徒刑1年1月 有期徒刑1年3月 犯罪日期  108年3月14日 108年3月14日 108年3月14日 108年3月14日 108年3月14日 偵查（自訴）機關年度案號  臺灣臺北地方檢察署108年度偵字第7939號、第11259號、第11866號、第12153號、第12302號、第12426號、第12662號、第12883號、第13006號、第13131號、第13136號、第15011號、第15024號、第15247號、第15282號、第18985號、第20284號、第21385號      最後 事實審 法院 臺灣高等法院      案號 109年度上訴字第3094號      判決 日期 109年12月31日     確定 判決 法院 最高法院      案號 110年度台上字第4409號      確定 日期 110年8月4日     備註  1.臺灣臺北地方檢察署110年度執字3903號。 2.編號3至56所示之罪應執行有期徒刑4年。     
編號  53 54 55 56 罪名  詐欺 詐欺 詐欺 詐欺 宣告刑  有期徒刑1年3月 有期徒刑1年2月 有期徒刑1年2月 有期徒刑1年1月 犯罪日期  108年3月14日 108年3月14日 108年3月14日 108年3月14日 偵查（自訴）機關年度案號  臺灣臺北地方檢察署108年度偵字第7939號、第11259號、第11866號、第12153號、第12302號、第12426號、第12662號、第12883號、第13006號、第13131號、第13136號、第15011號、第15024號、第15247號、第15282號、第18985號、第20284號、第21385號     最後 事實審 法院 臺灣高等法院     案號 109年度上訴字第3094號     判決 日期 109年12月31日    確定 判決 法院 最高法院     案號 110年度台上字第4409號     確定 日期 110年8月4日    備註  1.臺灣臺北地方檢察署110年度執字3903號。 2.編號3至56所示之罪應執行有期徒刑4年。